sl-SI: Mehanizem odpiranja noža: Asistirano odpiranje; Avtomatsko na gumb; Avtomatski vzmetni nož; Zavihek plavutke; Sprednja plavutka; Zareza za noht; Dvosmerni OTF; Enosmerni OTF; Luknja za palec; Zatič za palec; Kavelj Wave; Drugo
el: Μηχανισμός ανοίγματος μαχαιριού: Υποβοηθούμενο άνοιγμα; Αυτόματο με κουμπί; Αυτόματος σουγιάς (switchblade); Προεξοχή (flipper tab); Μπροστινό flipper; Εγκοπή (nail nick); OTF διπλής ενέργειας; OTF μονής ενέργειας; Οπή αντίχειρα; Προεξοχή αντίχειρα (thumb stud); Wave opener; Άλλο
ru: Механизм открытия ножа: Полуавтоматическое открытие (Assisted); Автоматическое (кнопочное); Автоматическое (выкидной нож); Флиппер; Фронтальный флиппер; Ногтевой зацеп; Фронтальное двойного действия (OTF); Фронтальное одинарного действия (OTF); Отверстие для большого пальца; Шпенек; Вейв (Wave); Другое
de: Öffnungsmechanismus des Messers: Öffnungshilfe; Automatik (Druckknopf); Automatik (Springmesser); Flipper-Tab; Front-Flipper; Nagelhau; OTF Double-Action; OTF Single-Action; Daumenloch; Daumenpin; Wave-Opener; Sonstige
hr-HR: Mehanizam otvaranja noža: Potpomognuto otvaranje; Automatsko na gumb; Automatski skakavac; Flipper; Prednji flipper; Utor za nokat; OTF dvostrukog djelovanja; OTF jednostrukog djelovanja; Rupa za palac; Klin za palac; Wave otvarač; Ostalo
en: Knife opening mechanism: Assisted opening; Automatic push-button; Automatic switchblade; Flipper tab; Front flipper; Nail nick; OTF double action; OTF single action; Thumb hole; Thumb stud; Wave opener; Other
th: กลไกการเปิดใบมีด: ระบบช่วยเปิด; ปุ่มกดอัตโนมัติ; มีดสปริงอัตโนมัติ; ฟลิปเปอร์แท็บ; ฟลิปเปอร์หน้า; ร่องจิกเล็บ; OTF ดับเบิลแอ็กชัน; OTF ซิงเกิลแอ็กชัน; ช่องเปิดด้วยนิ้วโป้ง; หมุดเปิดด้วยนิ้วโป้ง; ที่เปิดทรงคลื่น; อื่นๆ
pl: Mechanizm otwierania noża: Wspomaganie otwierania; Automatyczne na przycisk; Automatyczny nóż sprężynowy; Flipper; Front flipper; Wycięcie na paznokieć; OTF podwójnego działania (Double Action); OTF pojedynczego działania (Single Action); Otwór na kciuk; Kołek na kciuk (Thumb stud); Wave opener (fala); Inny
pt-PT: Mecanismo de abertura da lâmina: Abertura assistida; Botão de pressão automático; Canivete de ponta e mola automático; Aba de abertura (flipper); Flipper frontal; Ranhura para unha; Ação dupla OTF; Ação única OTF; Orifício para polegar; Pino de polegar; Abertor de onda (wave opener); Outro
vi: Cơ chế mở lưỡi dao: Mở có trợ lực; Nút bấm tự động; Khóa bấm tự động; Lẫy mở lưỡi (Flipper); Lẫy mở trước; Rãnh khều móng tay; OTF tác động kép; OTF tác động đơn; Lỗ mở ngón cái; Chốt mở ngón cái; Móc Wave; Khác
ja: ナイフオープンメカニズム: アシストオープン; オートマチックプッシュボタン; オートマチックスイッチブレード; フリッパータブ; フロントフリッパー; ネイルニック; OTF ダブルアクション; OTF シングルアクション; サムホール; サムスタッド; ウェーブオープナー; その他
zh-CN: 刀刃开启装置: 辅助开启; 自动按钮开启; 自动弹簧刀开启; 快开鳍; 前置快开鳍; 指甲槽; 双动直跳; 单动直跳; 拇指孔; 拇指推钮; 快开钩; 其他
it: Meccanismo di apertura del coltello: Apertura assistita; Automatico a pulsante; Coltello a scatto automatico; Linguetta flipper; Front flipper; Scanalatura per l'unghia; OTF a doppia azione; OTF a singola azione; Foro per il pollice; Perno per il pollice; Apertura wave; Altro
pt-BR: Mecanismo para abrir a faca: Abertura assistida; Botão de pressão automático; Canivete automático; Aba flipper; Flipper frontal; Fenda para unha; Ação dupla OTF; Ação simples OTF; Orifício para o polegar; Pino para o polegar; Abridor wave; Outro
tr: Bıçak açma mekanizması: Destekli açma; Otomatik düğmeli; Otomatik sustalı; Çevirme tırnağı; Önden çevirme; Tırnak çentiği; OTF çift hareketli; OTF tek hareketli; Başparmak deliği; Başparmak pimi; Dalga açıcı; Diğer
lt-LT: Peilio atidarymo mechanizmas: Atidarymas su pagalba; Automatinis su mygtuku; Automatinis atlenkiamas; Atvertimo skirtukas; Priekinis atvertimo skirtukas; Įpjova nagui; OTF dvigubo veikimo; OTF viengubo veikimo; Anga nykščiui; Nykščio kaištis; Banguotas atidarytuvas (Wave opener); Kita
fi: Veitsen avausmekanismi: Avustettu avaus; Automaattinen painonappi; Automaattinen jousiveitsi; Flipper-läppä; Etuflipperi; Kynsiloppi; OTF-kaksitoiminen; OTF-yksitoiminen; Peukaloreikä; Peukalotappi; Wave-avaaja; Muu
bg-BG: Механизъм за отваряне на нож: Асистирано отваряне; Автоматично с бутон; Автоматично (сгъваем нож); Флипер; Преден флипер; Прорез за нокът; OTF двойно действие; OTF единично действие; Отвор за палеца; Щифт за палеца; Отваряне тип Wave; Друго
cs: Mechanismus otevírání nože: Asistované otevírání; Automatické, na tlačítko; Automatické (vyskakovací); Flipper; Přední flipper; Výřez na nehet; OTF (dvojčinné); OTF (jednočinné); Otvor na palec; Kolíček na palec; Wave (háček); Jiné
fr: Mécanisme d'ouverture du couteau: Ouverture assistée; Automatique à bouton-poussoir; Couteau à cran d’arrêt automatique; Ergot d’ouverture (Flipper); Flipper frontal; Encoche pour ongle; OTF double action; OTF simple action; Trou pour le pouce; Ergot de pouce; Ouverture Wave; Autre
sk-SK: Mechanizmus otvárania noža: Asistované otváranie; Automatické s tlačidlom; Automatické (vyskakovacie); Plutva (flipper); Predná plutva (flipper); Zárez na necht; OTF (dvojčinné); OTF (jednočinné); Otvor pre palec; Čap pre palec; Otváranie Wave; Iné
hu: Kés nyitómechanizmusa: Rásegítéses nyitás; Automata nyomógombos; Automata rugós; Flipper (nyitófül); Első flipper; Körömvájat; OTF (elölről ugró) kettős működésű; OTF (elölről ugró) egyszeres működésű; Nyitófurat (hüvelykujjnak); Nyitószemölcs; Wave nyitó; Egyéb
nl: Openingsmechanisme mes: Assisted opening; Automatische drukknop; Automatisch stiletto; Flipper-tab; Frontflipper; Inkeping; OTF dubbele actie; OTF enkele actie; Duimgat; Duimsteun; Wave-opener; Anders
ko: 나이프 오픈 메커니즘 : 어시스트 오프닝; 자동 푸시 버튼; 자동 스위치블레이드; 플리퍼 탭; 프론트 플리퍼; 네일 닉; OTF 더블 액션; OTF 싱글 액션; 썸 홀; 썸 스터드; 웨이브 오프너; 기타
zh-TW: 刀具開啟機制: 輔助快開; 自動按鈕快開; 自動彈簧刀; 鰭片; 前置鰭片; 指甲槽; OTF 雙動彈簧刀; OTF 單動彈簧刀; 拇指孔; 拇指柱; 波浪快開勾; 其他
es: Mecanismo de apertura de la navaja: Apertura asistida; Botón de presión automático; Navaja automática; Pestaña flipper; Flipper frontal; Muesca para la uña; Doble acción OTF; Acción simple OTF; Agujero para el pulgar; Perno para el pulgar; Apertura Wave; Otro
nb: Åpningsmekanisme for kniv: Assistert åpning; Automatisk trykk-knapp; Automatisk springkniv; Flipper-knott; Front-flipper; Neglespor; OTF dobbel action; OTF enkel action; Tommelhull; Tommelknott; Bølgeåpner (Wave); Annet
sv: Öppningsmekanism för kniv: Assisterad öppning; Automatisk tryckknapp; Automatisk stilett; Flipperflik; Främre flipper; Nagelspår; OTF dubbelverkande; OTF enkelverkande; Tumhål; Tumpinne; Wave-öppnare; Övrigt
ro-RO: Mecanism de deschidere a cuțitului: Deschidere asistată; Buton de apăsare automat; Briciag automat; Flipper tab; Front flipper; Fantă pentru unghie; OTF cu acțiune dublă; OTF cu acțiune simplă; Orificiu pentru degetul mare; Buton pentru degetul mare; Deschizător tip val; Altele
da: Åbningsmekanisme for kniv: Assisteret åbning; Automatisk knap; Automatisk springkniv; Flipper-fane; Front-flipper; Neglerille; OTF (dobbeltvirkende); OTF (enkeltvirkende); Tommelfingerhul; Tommelfingerknop; Wave-åbner; Andet